# 合伙企业份额转让是否涉及股份支付

提问人：Vivier 时间：2016-06-02 09:20:14
请教陈版主，公司 15 年 1 月份的时候，控股股东将其所持有的10%的股权按 200 万的价格转让给合伙企业。控股股东的配偶持有该合伙企业99%的份额，控股股东则持有1%的份额，并担任执行事务合伙人。此次股权转让价格是 14 年 12 月 31 日净资产价格的 2 倍（ 14年 12 月 31 日公司净资产为 1000 万元左右），企业设立至今都没有发生过融资，不存在可参考的公允价格。 15 年 7 月份，控股股东的配偶把持有的该合伙企业50%份额按照转让了几位高管，转让价格为 100 万。 15 年 9 月份，公司引入外部投资者，外部投资者进入的价格为 5 亿元。请问， 15 年 1 月份以及 15 年 7 月份的两次股权转让是否涉及股份支付？

回答人：chenyiwei
2015 年 1 月的股权转让不涉及股份支付。 2015 年 7 月将合伙份额转让给高管时，应涉及股份支付。其公允价值参照外部投资者入股时的估值换算出每股公允价值，减去合伙份额转让给高管的价格换算得出的每股转让价格的差额确定。